【裁判字號】    97,訴,5307
【裁判日期】    980218
【裁判案由】    毒品危害防制條例
【裁判全文】
臺灣板橋地方法院刑事判決              97年度訴字第5307號
公  訴  人  臺灣板橋地方法院檢察署檢察官
被      告  甲○○
上列被告因違反毒品危害防制條例案件，經檢察官提起公訴（97
年度毒偵字第7030號），本院合議庭以裁定進行簡式審判程序，
判決如下：
    主  文
甲○○施用第一級毒品，累犯，處有期徒刑壹年。扣案海洛因殘
渣袋柒只內之海洛因殘渣（均量微無法秤重）沒收銷燬之，上開
海洛因殘渣袋柒只、扣案注射針筒貳支、塑膠鏟管壹支均沒收。
    事  實
一、甲○○前因施用毒品案件，經臺灣桃園地方法院以88年度毒
    聲字第4861號裁定將其送往勒戒處所觀察、勒戒後，認有繼
    續施用毒品之傾向，再經該院以89年度毒聲字第501 號裁定
    令入戒治處所施以強制戒治，嗣其強制戒治成效經評定為合
    格，無繼續戒治之必要，乃再由該院以89年度毒聲字第4708
    號裁定停止戒治，所餘戒治期間付保護管束，而於民國90年
    1 月20日保護管束期滿未經撤銷，視為強制戒治期滿，由臺
    灣桃園地方法院檢察署檢察官以90年度戒偵字第885 號為不
    起訴處分確定；甲○○於上開強制戒治執行完畢後5 年內，
    復有施用第一級、第二級毒品之行為，經臺灣臺北地方法院
    以92度訴字第786 號分別判處有期徒刑8 月、有期徒刑5 月
    ，應執行有期徒刑11月確定（已執行完畢）；甲○○又因贓
    物案件，經臺灣臺北地方法院以94年度簡字第3203號判處有
    期徒刑4 月確定，再因竊盜案件，經臺灣臺北地方法院以95
    年度簡字第151 號判處有期徒刑4 月確定，上開宣告之2 項
    有期徒刑嗣經法院裁定定其應執行有期徒刑7 月確定；甲○
    ○另因施用第一級毒品案件，經本院以95年度訴緝字第284
    號判處有期徒刑1 年2 月確定，嗣經法院裁定減刑為有期徒
    刑7 月確定，而與前揭應執行之有期徒刑7 月接續執行，刑
    期起算日期為95年11月17日，而於97年1 月4 日縮刑期滿執
    行完畢。詎甲○○仍不知悔改，明知海洛因為毒品危害防制
    條例第2 條第2 項第1 款所規定之第一級毒品，竟基於施用
    第一級毒品海洛因之犯意，於97年8 月14日上午7 、8 時許
    ，在臺北縣三重市○○○路某址麥當勞速食店廁所內，以將
    海洛因加水稀釋後再以針筒注射入體內之方式，施用第一級
    毒品海洛因；嗣於同日晚間6 時30分許，在臺北縣中和市○
    ○路、民樂街路口處為警查獲，並扣得甲○○所有供其施用
    海洛因所用之海洛因殘渣袋7 只（內均含微量之海洛因殘渣
    ）、注射針筒2 支、塑膠鏟管1 支等物。
二、案經臺北縣政府警察局新店分局報請臺灣板橋地方法院檢察
    署檢察官偵查起訴。
    理  由
一、上揭事實，業據被告甲○○於本院審理時坦白承認；且被告
    於為警查獲後所採集之尿液，經送請臺灣檢驗科技股份有限
    公司以酵素免疫分析法初步檢驗、氣相層析質譜儀法確認檢
    驗之檢驗結果，確呈海洛因代謝物嗎啡陽性反應，有該檢驗
    機構出具之濫用藥物檢驗報告1 紙附卷可稽；此外，復有海
    洛因殘渣袋7 只（內均含微量之海洛因殘渣）、注射針筒2
    支、塑膠鏟管1 支等物扣案可資佐證，足認被告上開自白，
    核與事實相符。又被告前因施用毒品案件，經臺灣桃園地方
    法院以88年度毒聲字第4861號裁定將其送往勒戒處所觀察、
    勒戒後，認有繼續施用毒品之傾向，再經同院以89年度毒聲
    字第501 號裁定令入戒治處所施以強制戒治，嗣其強制戒治
    成效經評定為合格，無繼續戒治之必要，乃再由該院以89年
    度毒聲字第4708號裁定停止戒治，所餘戒治期間付保護管束
    ，而於90年1 月20日保護管束期滿未經撤銷，視為強制戒治
    期滿，由臺灣桃園地方法院檢察署檢察官以90年度戒偵字第
    885 號為不起訴處分確定；被告於上開強制戒治執行完畢後
    5 年內，復有施用第一級、第二級毒品之行為，經臺灣臺北
    地方法院以92度訴字第786 號分別判處有期徒刑8 月、有期
    徒刑5 月，應執行有期徒刑11月確定（已執行完畢），被告
    再因施用第一級毒品案件，經本院以95年度訴緝字第284 號
    判處有期徒刑1 年2 月確定，嗣經法院裁定減刑為有期徒刑
    7 月確定（已於97年1 月4 日執行完畢），此亦有臺灣高等
    法院被告前案紀錄表1 份在卷可按；本件事證明確，被告施
    用毒品犯行，堪以認定。
二、按海洛因為毒品危害防制條例第2 條第2 項第1 款所規定之
    第一級毒品。核被告所為，係犯毒品危害防制條例第10條第
    1 項之施用第一級毒品罪；其施用前後持有第一級毒品海洛
    因之低度行為，應為其施用之高度行為所吸收，不另論罪。
    又被告有如事實欄第1 項所載之犯罪科刑及執行紀錄，有臺
    灣高等法院被告前案紀錄表在卷可參，其於受有期徒刑之執
    行完畢後，5 年內故意再犯本件有期徒刑以上之罪，為累犯
    ，應依刑法第47條第1 項規定加重其刑。爰審酌被告前已因
    施用毒品而受不起訴處分之寬典，並經法院論罪科刑執行完
    畢，猶不知警惕而再犯本件之罪，顯見其自制力薄弱，惟其
    施用毒品僅屬自殘行為，對於他人之法益尚無直接之侵害，
    及其犯後均坦承犯行，態度尚稱良好等一切情狀，量處如主
    文所示之刑，以資懲儆。扣案海洛因殘渣袋7 只內之海洛因
    殘渣（均量微無法秤重），係被告本件施用毒品犯行所查獲
    之第一級毒品，應依毒品危害防制條例第18條第1 項前段規
    定沒收銷燬之；上開海洛因殘渣袋7 只、扣案注射針筒2 支
    、塑膠鏟管1 支等物，均係被告所有供其本件施用海洛因犯
    行所用之物，此據被告供承明確，爰併依刑法第38條第1 項
    第2 款規定宣告沒收。
據上論斷，應依刑事訴訟法第273 條之1 第1 項、第299 條第1
項前段，毒品危害防制條例第10條第1 項、第18條第1 項前段，
刑法第11條前段、第47條第1 項、第38條第1 項第2 款，判決如
主文。
本案經檢察官連思藩到庭執行職務
中    華    民    國    98    年    2     月    18    日
                刑事第十四庭  法  官  劉景宜
上列正本證明與原本無異。
如不服本判決，應於判決送達後10日內敘明上訴理由，向本院提
出上訴狀 (應附繕本) ，上訴於臺灣高等法院。其未敘述上訴理
由者，應於上訴期間屆滿後20日內向本院補提理由書「切勿逕送
上級法院」。
                              書記官  謝秀青
中    華    民    國    98    年    2     月    19    日
附錄本案論罪科刑法條全文：
毒品危害防制條例第10條第1 項
毒品危害防制條例第10條
施用第一級毒品者，處 6 月以上 5 年以下有期徒刑。
施用第二級毒品者，處 3 年以下有期徒刑。


司法院資訊處製作；財團法人民間司法改革基金會備份。
